臺灣臺中地方法院交通事件裁定　　　　 96年度交聲字第914號
原處分機關　交通部公路總局臺中區監理所
受處分人　　甲○○
上列受處分人因違反道路交通管理處罰條例案件，對於交通部公
路總局臺中區監理所民國九十六年七月六日所為之二件裁決（中
監違字第裁六○─ＺＣＤ○三三六六九、ＺＣＤ○三三六七○號
裁決書），聲明異議，本院裁定如下：
    主  文
異議駁回。
    理  由
一、原處分機關略以：受處分人甲○○，其所有之車號九Ｈ─一
    三九五號自用小客車（銀色）、八○一六─ＬＧ自用小客車
    （白色），均於民國（下同）九十六年三月二十七日七時二
    十六分許，在國道一號公路南下一八九‧五公里處，因行車
    限速一百公里，經雷達科學儀器測得時速一一四、一一四公
    里，皆超速十四公里行駛之違規事實，經國道公路警察局第
    三警察隊員警依法逕行舉發，受處分人於期限內到案提出申
    訴，該所遂於九十六年七月六日中監違字第裁六○─ＺＣＤ
    ○三三六六九、ＺＣＤ○三三六七○號裁決書，分別裁處受
    處分人違反道路交通管理處罰條例第三十三條第一項第一款
    、第六十三條之規定，分別處罰鍰新臺幣（下同）三千、三
    千元，並各記違規點數一點，逾期則依違反道路交通管理事
    件統一裁罰標準表及裁決書處罰主文裁處，於法並無不合等
    語。
二、本件受處分人甲○○異議意旨略以：因甲○○仍在上班，且
    家有三歲八個月的么兒，故由本人代表；九Ｈ─一三九五號
    及八○一六─ＬＧ車主同為甲○○；住臺中市五年多，夫妻
    都在鹿港上班，從未同時上高速公路，因為其中一人需戴女
    兒去學校，，所以不可能在同年、月、日、時、分，在同一
    地點，同時以時速一一四公里行進南下；違規地點正是最複
    雜的烏日交流道，車輛相當多，不少貨車會切入主線道，一
    般小車都會切入內線並加速通過，且該路段又是稍微下坡狀
    ；該處警示牌大小只有一般的三分之一，在高速行駛下很難
    看的見，是否有故意隱瞞之疑，爰聲明異議云云。
三、按汽車行駛高速公路而不遵守管制之規定者，處汽車駕駛人
    三千元以上六千元以下罰鍰；汽車行駛高速公路應依速限標
    誌指示；行車速度應依標誌或標線之規定；汽車駕駛人有第
    三十三條者，除依原條款處罰鍰外，並予記違規點數一點。
    道路交通管理處罰條例第三十三條第一項、第六十三條第一
    項第一款及道路交通安全規則第九十三條第一項、高速公路
    交通管制規則第五條第一項與違反道路交通管理事件統一裁
    罰標準表分別定有明文。又按汽車駕駛人之行為有下列情形
    之一，當場不能或不宜攔截製單舉發者，得逕行舉發：經以
    科學儀器取得證據資料證明其行為違規；第一項逕行舉發，
    應記明車輛牌照號碼、車型等可資辨明之資料，以汽車所有
    人為被通知人製單舉發。道路交通管理處罰條例第七條之二
    ，亦有明文規定。
四、查受處分人甲○○，其所有之車號九Ｈ─一三九五號自用小
    客車（銀色）、八○一六─ＬＧ自用小客車（白色），均於
    上開時、地，皆因超速十四公里之違規，為國道公路警察局
    第三警察隊員警逕行舉發之事實，有舉發違反道路交通管理
    事件通知單二份、採證照片二張及裁決書二紙附卷可稽，惟
    受處分人以上開情詞置辯。經查：該舉發違規之科學儀器取
    得採證照片內詳列有違規日期、時間、地點、行車速度及行
    車速限之數據，違規與否可依照片上數據加以判讀，該違規
    地點係屬感應線圈測速照相，拍攝原理係以各車輛通過各車
    道地面線圈感應時計算而得，如速度未超過設定速率，則測
    速儀器不會感應拍照。本二件違規事件依據二張採證照片所
    顯示，受處分人所有之九Ｈ─一三九五號自用小客車（銀色
    ），先於九十六年三月二十七日七時二十六分「二十七秒」
    ，八○一六─ＬＧ自用小客車（白色），後於九十六年三月
    二十七日七時二十六分「五十四秒」許，在上開地點行駛時
    ，前後遭感應測得行車速度時速均為一一四公里，逾越該路
    段速限一百公里之上限，超速十四公里而遭舉發無誤；該處
    超速違規二案，均為使用電腦雷達自動照相測速器鎖定照相
    採證後，依採證照片舉發；在該處前方一八八‧七至一八八
    ‧八公里處，已依規定豎立「前有測速照相」告示牌提醒用
    路人，該測照地點依規定在網路公告在案；在易肇事路段，
    使用科學儀器採證違反道路交通管理之行為者，依法逕行舉
    發並無不合，上述二違規行為屬實等情，亦有原舉發機關九
    十六年六月二十一日之函件及採證照片在卷足按。受處分人
    在高速公路上超速行駛之違規事實，係經執勤員警以定點設
    置之雷達測速儀器所測得，乃以科學儀器取得之證據資料，
    足資證明受處分人及駕駛人超速行駛之違規情事。此外，本
    院經查亦無任何證據足資證明執勤員警有捏造事實、違法取
    締之情事，則執勤警員本其加強道路交通管理、維護交通秩
    序、確保交通安全職責所為之逕行舉發，自應受到合法、正
    確而真正之推定。況受處分人至今亦未能舉出對其有利之證
    據供本院卓參，是受處分人二車超速行駛違規之情，堪以認
    定。其指摘原舉發不當，尚屬無據。從而，原處分機關據以
    援引上開規定，分別裁處罰鍰三千元、三千元，並各記違規
    點數一點，逾期則依裁決書處罰主文規定處罰，並無不當，
    本二件異議為無理由，應予駁回。
五、據上論斷，應依道路交通管理處罰條例第八十七條第二項、
    道路交通案件處理辦法第十九條之規定，裁定如主文。
中　　華　　民　　國　　96　　年　　8 　　月　　29　　日
                  交通法庭  法　官  張清洲
以上正本證明與原本無異。
如不服本裁定，應於送達後五日內，向本院提出抗告狀。
                            書記官　沈筱玲
中　　華　　民　　國　　96　　年　　8 　　月　　29　　日
